【裁判字號】    99,易,3021
【裁判日期】    991028
【裁判案由】    竊盜等
【裁判全文】
臺灣臺中地方法院刑事判決              99年度易字第3021號
公  訴  人  臺灣臺中地方法院檢察署檢察官
被      告  乙○○
上列被告因竊盜等案件，經檢察官提起公訴（99年度偵緝字第75
8號），本院判決如下：
    主    文
乙○○犯侵入住宅罪，累犯，拘役肆拾日，如易科罰金，以新臺
幣壹仟元折算壹日；又犯傷害罪，累犯，處有期徒刑肆月，如易
科罰金，以新臺幣壹仟元折算壹日；又犯竊盜罪，累犯，處拘役
肆拾日，如易科罰金，以新臺幣壹仟元折算壹日；又犯傷害罪，
累犯，處有期徒刑肆月，如易科罰金，以新臺幣壹仟元折算壹日
；又犯侵入住宅罪，累犯，處拘役肆拾日，如易科罰金，以新臺
幣壹仟元折算壹日；又犯毀損他人物品罪，累犯，處拘役參拾日
，如易科罰金，以新臺幣壹仟元折算壹日；又犯侵入住宅罪，累
犯，拘役肆拾日，如易科罰金，以新臺幣壹仟元折算壹日；又犯
傷害罪，累犯，處有期徒刑伍月，如易科罰金，以新臺幣壹仟元
折算壹日。應執行有期徒刑壹年，拘役壹佰壹拾日，如易科罰金
，均以新臺幣壹仟元折算壹日。
    犯罪事實
一、乙○○前因違反家庭暴力防治法等案件，經本院以98年度易
    字第386號判處應執行有期徒刑10月確定，於民國98年10月
    12日執行完畢。詎猶不知悔改，而為以下犯行：
(一)乙○○與甲○○曾為夫妻（已於97年7月4日辦理離婚），2
    人間具有家庭暴力防治法第3條第1款後段所稱之家庭成員關
    係。乙○○於98年10月21日中午12時9分許，基於侵害居住
    自由之犯意，無故侵入甲○○位在臺中市○區○○街1號12
    樓之3住處大樓之樓梯間玄關，並坐電梯上到12樓，按甲○
    ○住處之電鈴，表明想與甲○○復合，使甲○○大吃一驚，
    遂報警處理，乙○○始離去該大樓，惟在大樓外守候。待甲
    ○○於同日中午12時30分許，拿衣櫃要到大樓外之人行道拆
    卸時，乙○○即基於傷害之犯意，將甲○○推倒，再以手勒
    住甲○○之脖子，並強壓甲○○，導致甲○○受有胸壁挫傷
    、頸之挫傷、肘、前臂磨損或擦傷、手指磨損或擦傷、下肢
    挫傷、踝磨損或擦傷等傷害。此際，甲○○隨手攜帶之皮包
    掉落地面，乙○○見狀，即意圖為自己不法之所有，乘甲○
    ○坐在旁邊哭泣而不注意之際，徒手竊取甲○○所有而放置
    皮包內、與皮包一同掉落地面之SAMSUNG牌行動電話及國際
    牌錄音機各1支，之後即逃逸無蹤。
(二)其後，甲○○打電話要求乙○○返還其所竊取之上開行動電
    話與錄音機，乙○○遂於98年10月30日下午1時55分許，至
    甲○○位在臺中市○○區○○街78號3樓之5住處，並基於傷
    害之犯意，趁甲○○開門之際，徒手勒住甲○○之脖子，其
    後新光保全股份有限公司（下稱新光保全公司）人員施燕樺
    依約前來裝設監視器，查覺情況不對遂請同事報警，而甲○
    ○、乙○○遂與施燕樺到1樓。然乙○○在警方到達之前，
    竟接續前述之傷害犯意，掐住甲○○脖子並將其摔到地上，
    致甲○○受有臉部擦傷、右肘擦傷、右膝紅、左腕擦傷、左
    手瘀青之傷害。適警方到場處理，即當場逮捕乙○○。
(三)乙○○又於99年11月17日下午2時許，基於侵害居住自由之
    犯意，無故侵入甲○○位在臺中市○○區○○街78號3樓之5
    住處，並基於毀損之犯意，將甲○○架設在該處之監視器線
    路拆下、將硬碟予以毀損，致無法錄影而不堪使用。待甲○
    ○返回住處後，見乙○○站在屋內牆角，立即坐電梯逃離，
    而乙○○則在後追趕，經甲○○報警處理，乙○○始離去。
    惟於同日下午4時許，甲○○返回上開住處，原本欲洗衣服
    ，然乙○○竟又另行起意，基於侵害居住自由之犯意，又無
    故侵入甲○○位在臺中市○○區○○街78號3樓之5住處，並
    基於傷害之犯意，徒手毆打甲○○，致甲○○受有左胸壁陳
    舊性右側第七肋骨骨折、左胸壁挫傷、右大腿內側瘀傷1X5
    公分、右膝內膝瘀傷5X5公分等傷害。
二、案經甲○○分別訴由臺中市警察局第一分局、第六分局報請
    臺灣臺中地方法院檢察署檢察官偵查起訴。
    理  由
壹、證據能力之說明：
    按被告以外之人於審判外之陳述，雖不符前4條之規定，而
    經當事人於審判程序同意作為證據，法院審酌該言詞陳述或
    書面陳述作成時之情況，認為適當者，亦得為證據。當事人
    、代理人或辯護人於法院調查證據時，知有第159條第1項不
    得為證據之情形，而未於言詞辯論終結前聲明異議者，視為
    有前項之同意，刑事訴訟法第159條之5定有明文。立法意旨
    在於傳聞證據未經當事人之反對詰問予以核實，原則上先予
    排除，惟若當事人已放棄詰問或未聲明異議，基於證據資料
    愈豐富，愈有助於真實發現之理念，且強化言詞辯論主義，
    法院自可承認該傳聞證據例外有證據能力。經查，本案檢察
    官及被告，均未爭執本判決所引用之各項證據，復未於言詞
    辯論終結前聲明異議，本院審酌各該證據作成時之情形，亦
    無違法或不當取證之瑕疵，且均與本案之事實有關，認以之
    作為本案之證據亦無不適當之情形，應認下列各項證據均有
    證據能力。
貳、實體之說明：
一、訊據被告乙○○除就無故侵入住宅部分坦承不諱外，對其餘
    犯行則均矢口否認，辯稱：伊都只是和告訴人甲○○發生口
    角及以手拉告訴人，是因她身體不好才跌倒，並沒有故意要
    打告訴人；且伊雖然把告訴人的行動電話、錄音機拿走，但
    是是為了幫告訴人送修，想找機會跟甲○○見面，且隔幾天
    修好後有還給告訴人，97年11月17日那天，伊進去告訴人家
    時告訴人尚未回來，後來告訴人回來，不知為何跑進去電梯
    裡面，伊就趕緊下樓追她，告訴人就喊搶劫、救命，後來伊
    就被2位陌生人壓住，當天伊並未毀損甲○○住處監視器的
    硬碟云云。經查：
(一)、上揭犯罪事實，業據證人即告訴人甲○○於警詢時及偵查中
    具結證述綦詳，並有目擊證人即新光保全公司職員施燕樺於
    警詢中證述關於被告於98年10月30日之傷害犯行明確，復有
    衛生署立臺中醫院98年10月21日診斷證明書（98年度偵字第
    26389號卷第16頁）、同年10月30日受理家庭暴力驗傷診斷
    書（同前卷第17頁）、同年月31日診斷證明書（同前卷第18
    頁）、澄清綜合醫院98年11月17日診斷證明書（98偵29704
    號卷第7頁）、硬碟損壞照片（98年度核退字第2330號卷第
    10頁）、新光保全公司函附監視器系統損壞狀況說明與檢修
    單（99年度偵緝字759號卷第29、30頁）、告訴人於98年10
    月21日、同年月30日、同年11月17日受傷之照片、98年10月
    21日之監視器畫面翻拍照片、現場照片等附卷可稽。
(二)、被告雖以前詞置辯，惟就告訴人所受傷害部分均有上開診斷
    證明書可佐，且均係告訴人於案發後不久即前往醫院驗傷，
    而傷勢亦均屬身體多處之挫擦傷，此顯非單純拉扯所致，且
    係被告故意為之無訛。而被告於本院亦坦承98年10月21日、
    同年月30日之2次傷害犯行，僅稱不是故意的（參本院99年
    10月14日審理筆錄第6頁），另亦坦承於98年11月17日當天
    ，有與告訴人追逐及發生爭執之事實（參同日審判筆錄第5
    頁），足見被告上開所辯，應係避重就輕之詞，不足採信。
    而被告雖辯稱拿走告訴人之錄音機及行動電話，係要拿去送
    修，事後並已返還告訴人云云。然告訴人於偵查中明確證述
    ：被告只有把行動電話的套子還給伊，其餘都沒有返還等語
    ，且告訴人之錄音機及行動電話並未損壞，被告又何以要拿
    去送修，且事先未徵得告訴人之同意？足見其有不法所有之
    意圖，而乘機竊取告訴人之錄音機及行動電話無訛。又告訴
    人監視器之硬碟確有損壞，有照片附卷可稽，復有新光保全
    公司99年4月6日2010新保中區發文0015號函覆告訴人之監視
    系統檢修情形：「監視器系統經檢測後損壞狀況為：(1)監視
    器內部線路遺失；(2)監視器硬碟壞軌。」有該函附卷可稽（
    99年度偵緝字第758號卷第34頁）。而被告於本院亦自承：
    伊當天進去時，知道告訴人家已經有裝監視器，而告訴人當
    天回來時，伊有拿1個袋子給她看，裡面有1把電線，不知道
    還有什麼其他東西，有跟她說錄影的東西不能用等語（本院
    99年10月14日審判筆錄第5頁），被告雖稱「不知道還有什
    麼其他東西」，惟於最後又稱「如果我要爬窗戶就不要破壞
    監視器，監視器硬碟也不用還她…」等語（同筆錄第9頁）
    ，足見該袋子內確有監視器的硬碟無訛。而被告上開所述，
    恰與告訴人於警、偵訊所證及於本院所述發現監視器硬碟損
    壞之情節相符，亦與新光保全公司檢測告訴人監視器之結果
    相吻合，堪信被告確有損壞告訴人監視器之硬碟無訛。是被
    告上開所辯，均係事後卸責之詞，無足採信。
(三)、本案事證已臻明確，被告上開犯行均堪認定。
二、按所謂住宅，乃指人類日常居住之場所而言，大樓式或公寓
    式住宅之樓梯，係供各住戶出入通行，與大樓或公寓式住宅
    之地下室，均為上開住宅居住人生活起居場所之一部分，與
    該住宅關係密不可分（最高法院76年台上字第2972號判決、
    82年度台上字第5704號判決意旨參照）。是無故侵入住宅之
    樓梯間或地下室，亦構成無故侵入他人住宅罪，自屬當然。
    是核被告所為，係犯3次刑法第306條第1項之無故侵入住宅
    罪（98年10月21日1次，98年11月17日2次）、3次刑法第277
    條第1項之傷害罪（98年10月21日、10月30日及11月17日各1
    次）、1次刑法第320條第1項之竊盜罪（98年10月21日）、1
    次刑法第354條之毀損一般物品罪（98年11月17日）。被告
    乙○○與甲○○曾為夫妻，2人間具有家庭暴力防治法第3條
    第1款後段所稱之家庭成員關係，被告所為亦屬家庭暴力罪
    。就被告於98年10月30日所犯之傷害犯行，係在時空密接之
    情形下，出於單一犯意，先後多次侵害同一法益，依一般社
    會觀念，在時間差距上難以強行分割，應論以包括一罪之傷
    害罪。被告前揭所犯3次無故侵入住宅罪、3次傷害罪、1次
    竊盜罪、1次毀損罪，犯意各別，行為互殊，應予以分論併
    罰。又被告前有如犯罪事實欄所載前科並已執行完畢，有臺
    灣高等法院被告前案紀錄表附卷可稽，其於受有期徒刑之執
    行完畢後，5年內故意再犯本件有期徒刑以上之各罪，均為
    累犯，應依刑法第47條第1項規定，各加重其刑。
三、爰審酌被告前已對告訴人為多次違反家庭暴力之犯行（參本
    院98年度易字第386號刑事判決），非但不知悔改，竟於甫
    出獄後未久，又為本案多次犯行，致告訴人身心受創（見卷
    附之財團法人彰濱秀傳紀念醫院診斷證明書，99年度偵緝字
    第759號卷第36頁），犯後僅坦承無故侵入住宅犯行，而否
    認其餘犯行，且未與告訴人和解之犯後態度等一切情狀，各
    量處如主文所示之刑，並均諭知易科罰金之折算標準，並定
    其應執行之刑及諭知易科罰金之折算標準。
據上論斷，應依刑事訴訟法第284條之1、第299條第1項前段，刑
法第306條、第277條第1項、第320條第1項、第354條、第47條第
1項、第41條第1項前段、第8項、第51條第5款、第6款，家庭暴
力防治法第2條第2款，刑法施行法第1條之1第1項、第2項前段，
判決如主文。
本案經檢察官丙○○到庭執行職務。
中    華    民    國    99    年    10    月    28    日
                刑事第十二庭    法  官  郭瑞祥
以上正本證明與原本無異。
如不服本判決應於收受判決後10日內向本院提出上訴書狀，並應
敘述具體理由；其未敘述上訴理由者，應於上訴期間屆滿後20日
內向本院補提理由書（均須按他造當事人之人數附繕本）「切勿
逕送上級法院」。
                                書記官  黃雅青
中    華    民    國    99    年    10    月    28    日
附錄本案所犯法條全文：
中華民國刑法第277條
傷害人之身體或健康者，處 3 年以下有期徒刑、拘役或 1 千元
以下罰金。
犯前項之罪因而致人於死者，處無期徒刑或 7 年以上有期徒刑；
致重傷者，處 3 年以上 10 年以下有期徒刑。
中華民國刑法第306條
無故侵入他人住宅、建築物或附連圍繞之土地或船艦者，處 1 年
以下有期徒刑、拘役或 3 百元以下罰金。
無故隱匿其內，或受退去之要求而仍留滯者，亦同。
中華民國刑法第320條
意圖為自己或第三人不法之所有，而竊取他人之動產者，為竊盜
罪，處 5 年以下有期徒刑、拘役或 5 百元以下罰金。
意圖為自己或第三人不法之利益，而竊佔他人之不動產者，依前
項之規定處斷。
前二項之未遂犯罰之。
中華民國刑法第354條
毀棄、損壞前二條以外之他人之物或致令不堪用，足以生損害於
公眾或他人者，處 2 年以下有期徒刑、拘役或 5 百元以下罰金
。

司法院資訊處製作；財團法人民間司法改革基金會備份。
